【裁判字號】    92,台上,5792
【裁判日期】    921016
【裁判案由】    偽造文書
【裁判全文】
最高法院刑事判決                              九十二年度台上字第五七九二號
    上 訴 人  甲○○
右上訴人因偽造文書案件，不服台灣高等法院中華民國九十二年七月十五日第二審更
審判決（九十二年度上更(一)字第三四八號，起訴案號：台灣板橋地方法院檢察署九十
一年度偵字第一一一九六號），提起上訴，本院判決如左：
    主  文
上訴駁回。
    理  由
按刑事訴訟法第三百七十七條規定：上訴於第三審法院，非以判決違背法令為理由，
不得為之。是提起第三審上訴，應以原判決違背法令為理由，係屬法定要件。如果上
訴理由狀並未依據卷內訴訟資料，具體指摘原判決不適用何種法則或如何適用不當，
或所指摘原判決違法情事，顯與法律規定得為第三審上訴理由之違法情形，不相適合
時，均應認其上訴為違背法律上之程式，予以駁回。本件原判決認定上訴人甲○○於
民國八十九年十月十三日二十一時許，在新竹市○○路與介壽路口，拾得范秀瑀所有
之皮包一只，內有現金新台幣（下同）八千元、身分證、印章、機車駕照、信用卡、
提款卡、行動電話等物，乃意圖為自己不法之所有加以侵占入己。並於同年十一月二
十九日持范秀瑀之身分證及印章，以其名義向中華電信股份有限公司台灣北區電信分
公司新竹營運處申請行動電話，在行動電話申請書上盜用范秀瑀之印章，足以生損害
於范秀瑀及中華電信股份有限公司。上訴人於取得0000000000號行動電話
門號後，即撥打該行動電話，向中華電信股份有限公司連續詐得八十六元通話費之不
法利益等情。因而撤銷第一審之不當判決，改判仍論處上訴人行使偽造私文書，足以
生損害於他人，累犯罪刑。已綜核全部卷證資料，詳加斟酌論斷，敘明其所憑之證據
及認定之理由，而以上訴人否認犯罪所持之辯解為不足採，予以指駁綦詳，俱有卷存
之證據資料可資覆按。從形式上觀察，並無違背法令之情形存在。查盜用印章，係指
無使用權之人擅自使用他人印章之謂，其使用之方法，不以無使用權之人親自盜用者
為限，即將印章交予不知情之人使用，亦屬之。上訴人冒范秀瑀名義向中華電信股份
有限公司台灣北區電信分公司新竹營運處申請行動電話，將范秀瑀之印章交與該處不
知情之承辦人員在申請書上用印，即屬盜用印章之行為，原判決論以盜用印章罪，屬
偽造私文書之部分行為，其適用法則並無違誤。又刑法第三百三十九條第二項之詐欺
得利罪，以使用詐術圖得財產上之不法利益，其犯罪即已成立。上訴人冒范秀瑀名義
申請行動電話，盜打行動電話，以獲取免費通話之不法利益，已該當於詐欺得利罪之
構成要件。雖其申請行動電話時，以自己為擔保人，事後並已繳納通話費，仍無解於
其犯罪之成立。上訴意旨置原判決上開明確論斷於不顧，對原審審判職權之行使，任
憑己見，漫指原判決違法，均與法律規定得為第三審上訴理由之違法情形，不相適合
，其上訴違背法律上之程式，應予駁回。
據上論結，應依刑事訴訟法第三百九十五條前段，判決如主文。
中      華      民      國    九十二    年      十      月     十六     日
                              最高法院刑事第四庭
                                  審判長法官  紀  俊  乾
                                        法官  黃  正  興
                                        法官  劉  介  民
                                        法官  陳  東  誥
                                        法官  黃  一  鑫
      右正本證明與原本無異
                                              書  記  官
中      華      民      國    九十二    年      十      月     二十     日


司法院資訊處製作；財團法人民間司法改革基金會備份。
